【裁判字號】    98,訴,806
【裁判日期】    980430
【裁判案由】    槍砲彈藥刀械管制
【裁判全文】
臺灣板橋地方法院刑事判決               98年度訴字第806號
公  訴  人  臺灣板橋地方法院檢察署檢察官
被      告  甲○○
                    （現另案於臺灣臺北監獄臺北分監執行）
選任辯護人  吳宗輝  律師
上列被告因違反槍砲彈藥刀械管制條例案件，經檢察官提起公訴
（98年度偵字第3750號），本院判決如下：
    主  文
甲○○未經許可，持有可發射子彈具有殺傷力之改造槍枝，累犯
，處有期徒刑參年貳月，併科罰金新臺幣貳萬元，罰金如易服勞
役，以新臺幣壹仟元折算壹日；扣案可發射子彈具殺傷力之仿
GLOCK 廠27型半自動手槍製造之改造手槍壹枝（槍枝管制編號0
000000000，含彈匣壹個）及雙基發射火藥壹包（驗餘
淨重肆點參柒公克），均沒收之。
    事  實
一、甲○○前因施用毒品案件，經本院先後以90年度易字第3043
    號、90年度訴字第1729號判處有期徒刑8 月、8 月，並經本
    院以91年度聲字第1497號裁定應執行有期徒刑1 年3 月確定
    ；又因違反動產擔保交易法、施用毒品、偽造文書等案件，
    經本院先後以91年度板簡字第992 號、91年度訴字第2264號
    、91年度訴字第1194號判處有期徒刑3 月、8 月、4 月，並
    經本院以92年度聲字第2113號裁定應執行有期徒刑1 年1 月
    確定，與上開應執行有期徒刑1 年3 月部分接續執行後，於
    民國94年1 月21日縮刑期滿執行完畢。詎猶不知悔改，明知
    可發射子彈具有殺傷力之改造手槍及屬彈藥主要組成零件之
    火藥，分別係槍砲彈藥刀械管制條例第4 條第1 項第1 、2
    款及第2 項所列管之違禁物，非經中央主管機關許可，不得
    無故持有，竟基於持有可發射子彈具有殺傷力之改造手槍及
    屬彈藥主要組成零件之火藥之犯意，於97年12月20日，在臺
    北縣板橋市大漢橋下停車場，自真實年籍姓名不詳綽號「老
    兄」之成年男子處借得具殺傷力之仿GLOCK 廠27型半自動手
    槍製造之改造手槍1 枝（槍枝管制編號0000000000，含彈匣
    1 個）及雙基發射火藥1 包（驗前淨重4.52公克，取0.15公
    克鑑定用罄，驗餘淨重4.37公克），而無故持有之。嗣於98
    年1 月19日下午5 時許，在臺北縣板橋市○○路口與重慶路
    口，因另案通緝為警查獲，並扣得上開具殺傷力之改造手槍
    1 支及雙基發射火藥1 包。
二、案經臺北縣政府警察局板橋分局報請臺灣板橋地方法院檢察
    署檢察官偵查起訴。
    理  由
一、上揭犯罪事實，業經被告甲○○於本院準備程序及審理中坦
    承不諱，並有具殺傷力仿GLOCK 廠27型半自動手槍製造之改
    造手槍1 枝（槍枝管制編號0000000000，含彈匣1 個）、火
    藥1 包扣案可資佐證。而上開槍枝經送請內政部警政署刑事
    警察局鑑定結果，認送鑑手槍1 支（槍枝管制編號00000000
    00）係改造手槍，由仿GLOCK 廠27型半自動手槍製造之槍枝
    換裝土造金屬槍管而成，擊發功能正常，可供擊發適用子彈
    使用，認具殺傷力，另扣案之黑色片狀顆粒1 包經送請內政
    部警政署刑事警察局鑑定結果，驗前淨重4.52公克，取0.15
    公克鑑定用罄，驗餘淨重4.37公克，檢出硝化甘油
     (Nitroglycerine；NG) 、硝化纖維 (Nitrocellulose；NC
    )、Centralite II等成分，認係雙基發射火藥等情，有內政
    部警政署刑事警察局98年2 月5 日刑鑑字第0980012041號鑑
    驗書、98年3 月4 日刑鑑字第0980012127號鑑定書各1 件附
    卷可參，足徵被告之自白核與事實相符，堪以採信。本案事
    證明確，被告犯行，洵堪認定，應依法論科。
二、按火藥屬內政部 (86）台內警字第8670683 號公告之炸彈、
    爆裂物主要組成零件，是核被告甲○○所為，係犯槍砲彈藥
    刀械管制條例第8 條第4 項之未經許可持有可發射子彈具殺
    傷力之改造手槍罪、同條例第13條第4 項之未經許可持有彈
    藥之主要組成零件罪。又被告以一持有行為，同時未經許可
    持有上開改造手槍及火藥，觸犯上開二罪名，為想像競合犯
    ，應依刑法第55條之規定，從一重之未經許可持有可發射子
    彈具殺傷力之改造手槍罪處斷。又公訴意旨雖未引用槍砲彈
    藥刀械管制條例第13條第4 項條文，惟公訴意旨於犯罪事實
    欄已明確記載被告係自綽號「老兄」之成年男子處借得具殺
    傷力之仿GLOCK 廠27型半自動手槍製造之改造手槍1 枝及「
    火藥1 包」，而無故持有之，是被告所涉未經許可持有彈藥
    之主要組成零件部分業經起訴，本院自應加以裁判，附此敘
    明。又被告有如犯罪事實欄所載之犯罪科刑執行情形，此有
    臺灣高等法院被告前案紀錄表1 份在卷可參，其受有期徒刑
    之執行完畢後，5 年以內故意再犯本件有期徒刑以上之罪，
    為累犯，應依刑法第47條第1 項之規定加重其刑。爰審酌槍
    枝、火藥之非法持有，危害人身安全及社會秩序至鉅，而為
    國法懸為厲禁，並經各類教育及傳媒宣導週知歷數十年，被
    告應無不知之理，詎猶未經許可持有改造手槍、火藥，藐視
    公共規範，欠缺守法觀念，甚為可訾，兼衡被告持有之數量
    非鉅，及其犯罪之動機、目的、手段，犯罪後坦承犯行，態
    度尚稱良好，且未曾持槍、火藥從事犯罪等一切情狀，量處
    如主文所示之刑，並就罰金部分諭知易服勞役之折算標準，
    以示懲儆。
三、扣案具殺傷力仿GLOCK 廠27型半自動手槍製造之改造手槍1
    枝（槍枝管制編號0000000000，含彈匣1 個）及雙基發射火
    藥1 包（驗餘淨重4.37公克），均係違禁物，不問屬於犯人
    與否，均應依刑法第38條第1 項第1 款之規定併予宣告沒收
    。至另扣案之子彈1 顆，經送請內政部警政署刑事警察局鑑
    定結果，無法擊發，認不具殺傷力，有內政部警政署刑事警
    察局98年2 月5 日刑鑑字第0980012041號鑑驗書1 件在卷可
    佐，非屬違禁物，又非供犯罪所用或因犯罪所得之物，自無
    庸併予宣告沒收。
據上論斷，應依刑事訴訟法第299 條第1 項前段，槍砲彈藥刀械
管制條例第8 條第4 項、第13條第4 項，刑法第11條前段、第55
條、第47條第1 項、第42條第3 項、第38條第1 項第1 款，判決
如主文。
本案經檢察官李巧菱到庭執行職務。
中    華    民    國    98    年    4     月    30    日
                  刑事第十二庭  審判長法  官  白光華
                                      法  官  楊志雄
                                      法  官  曾淑娟
上列正本證明與原本無異。
如不服本判決，應於判決送達後10日內敘明上訴理由，向本院提
出上訴狀 (應附繕本) ，上訴於臺灣高等法院。其未敘述上訴理
由者，應於上訴期間屆滿後20日內向本院補提理由書「切勿逕送
上級法院」。
                                      書記官  謝雪紅
中    華    民    國    98    年    4     月    30    日
附錄本案論罪科刑法條全文：
槍砲彈藥刀械管制條例第8條
未經許可，製造、販賣或運輸鋼筆槍、瓦斯槍、麻醉槍、獵槍、
空氣槍或第4 條第1 項第1 款所定其他可發射金屬或子彈具有殺
傷力之各式槍砲者，處無期徒刑或5 年以上有期徒刑，併科新臺
幣1 千萬元以下罰金。
未經許可，轉讓、出租或出借前項所列槍枝者，處5 年以上有期
徒刑，併科新臺幣1 千萬元以下罰金。
意圖供自己或他人犯罪之用，而犯前二項之罪者，處無期徒刑或
7 年以上有期徒刑，併科新臺幣1 千萬元以下罰金。
未經許可，持有、寄藏或意圖販賣而陳列第1 項所列槍枝者，處
3 年以上10年以下有期徒刑，併科新臺幣700 萬元以下罰金。
第1 項至第3 項之未遂犯罰之。
槍砲彈藥刀械管制條例第13條
未經許可，製造、販賣或運輸槍砲、彈藥之主要組成零件者，處
3 年以上10年以下有期徒刑，併科新臺幣700 萬元以下罰金。
未經許可，轉讓、出租或出借前項零件者，處1 年以上7 年以下
有期徒刑，併科新臺幣500 萬元以下罰金。
意圖供自己或他人犯罪之用，而犯前2 項之罪者，處5 年以上有
期徒刑，併科新臺幣1000萬元以下罰金。
未經許可，持有、寄藏或意圖販賣而陳列第1 項所列零件者，處
6 月以上5 年以下有期徒刑，併科新臺幣300 萬元以下罰金。
第1 項至第3 項之未遂犯罰之。


司法院資訊處製作；財團法人民間司法改革基金會備份。
